臺灣雲林地方法院交通事件裁定　　　　96年度交聲字第177號
原處分機關　交通部公路總局嘉義區監理所雲林監理站
異　議　人
即受處分人　甲○○
上列異議人因違反道路交通管理處罰條例案件，對於交通部公路
總局嘉義區監理所雲林監理站民國96年9 月21日所為之處分（原
處分案號：雲監裁字第裁72-L00000000號裁決書），聲明異議，
本院裁定如下：
    主  文
異議駁回。
    理  由
一、聲明異議意旨略以：異議人即受處分人甲○○於民國96年4
    月15日15時30分許，駕駛其所任職之信榮水泥工業有限公司
    所有，車號816-QK號自用一般大貨車，沿臺十九線六斗段行
    駛時，為嘉義縣警察局朴子分局六美派出所警員乙○○攔停
    ，以「嚴重超速，該路段限速50公里，超速60公里（即異議
    人駕車時速達110 公里）」，違反道路交通管理處罰條例第
    43條第1 項第2 款之規定，當場對異議人製單舉發，異議人
    不服提出陳述，由原處分機關交通部公路總局嘉義區監理所
    雲林監理站依前述規定為由，對異議人裁處罰鍰新臺幣（下
    同）8,000 元，並依同條例第63條第1 項第3 款（裁決書漏
    載第3 款）記違規點數3 點，且應參加道路交通安全講習在
    案。惟異議人有數十年之開車經驗，絕無駕車時速高達110
    公里，超速60公里之情事，原處罰機關之前述裁罰顯有違誤
    ，且高額罰鍰、記點處分與參加道路交通安全講習業已嚴重
    增加異議人之生活負擔，異議人實難甘服，爰依法聲明異議
    。
二、按汽車駕駛人，駕駛汽車行車速度，超過規定之最高時速60
    公里以上者，處6,000 元以上24,000元以下之罰鍰，並應參
    加道路交通安全講習，道路交通管理處罰條例第43條第1 項
    第2 款、第5 項分別定有明文。經查：
  (一)異議人於上開時地駕駛前述車輛行經該路段時，為警員乙○
    ○攔停，並以有前述違規行為為由，對異議人開單舉發，異
    議人不服提出陳述，由原處分機關開具裁決書為前述裁罰等
    情，已經異議人陳述甚明，並有嘉義縣警察局96年4 月15日
    嘉縣警交字第L00000000 號舉發違反道路交通管理事件通知
    單及原處分機關96年9 月21日雲監裁字第裁72-L00000000號
    違反道路交通管理事件裁決書各1 紙在卷可稽，堪信為真實
    。
  (二)異議人雖執前詞置辯，惟異議人於本院調查時已供陳其於上
    述時地駕駛前述車輛確有超速之違規行為，僅係不確定有無
    超速60公里之情事而已。就異議人是否有前述超過最高時速
    60公里以上之違規行為乙節，證人乙○○到庭證稱：我與我
    的派出所所長吳福次在上述時地執行交通稽查勤務時，因為
    當天天氣很好，視線很清楚，所以我遠遠就看到異議人駕駛
    前述車輛往我們的方向行駛過來，由於我感覺異議人車速很
    快，所以我就使用規格為24.15GHz（K band）非照相式雷達
    測速儀對異議人駕駛前述車輛之車速進行測速，測得其車速
    達110 公里，由於該路段速限為50公里，所以異議人已經超
    速60公里，所以我們就將異議人攔停，並開單舉發等語明確
    。本院以為證人乙○○與被告並不相識，亦無仇怨，應無甘
    冒自身觸犯偽證罪之風險而設詞誣攀異議人之理。又交通違
    規處罰目的，在於達成一定行政目的，亦即在於取締違法交
    通行為，確保交通秩序，防止交通事故發生，而交通違規取
    締，乃達成前揭行政目的必要手段，而交通違規取締效果為
    行政罰，並非如同刑罰般，採取剝奪人民生命、身體、自由
    等嚴重影響人民權益之手段，故其處罰本身較具輕微性，相
    對應證據法則，亦較為寬鬆，以符合相當性及比例性原則。
    是在取締超速違規行為時，所使用之科學儀器，不論係固定
    式或非固定式科學儀器，若該儀器準確度無誤，即屬合法有
    效之取締方式。查證人乙○○所使用之前述雷達測速儀已於
    95 年6月27日通過經濟部標準檢驗局之檢定，有限期限至96
    年6 月止，有該局95年6 月30日雷達測速儀檢定合格證明書
    1 紙附卷可憑。是在證人乙○○為本件舉發當時，該雷達測
    速儀尚在檢驗合格之有效期間內，其所測得之數據應屬準確
    無訛，而可以採信。從而，本院認定異議人確有前述違規行
    為無訛。
  (三)再按汽車駕駛人駕駛汽車之行車速度超過規定之最高速限60
    公里以上者，應吊扣該汽車牌照3 個月，固為道路交通處罰
    處罰條例第43條第4 項所明定，惟該條項之適用，係以車輛
    所有人為對象。查異議人並非該車所有人，該車係屬其所任
    職之信榮水泥工業有限公司所有等情，已據異議人到庭陳述
    綦詳，是該吊扣汽車牌照之處分即應以該公司為對象。是原
    處分機關未依前述規定對異議人為吊扣汽車牌照3 個月之裁
    罰，亦屬正確無誤，附此敘明。
三、綜上所述，原處分機關依道路交通管理處罰條例第43 條第1
    項第2 款之規定，並參酌違反道路交通管理事件統一裁罰基
    準表，裁處異議人罰鍰8,000 元，並依同條例第63條第1 項
    第3 款記違規點數3 點，且施以道路交通安全講習，於法並
    無不合。本件異議為無理由，應予駁回。
四、依道路交通管理處罰條例第87條第2 項，道路交通案件處理
    辦法第19條，裁定如主文。
中　　華　　民　　國　　96　　年　　11　　月　　8 　　日
                  交通法庭    法  官　王　紹　銘
以上正本證明與原本無異。
如不服本裁定，應於裁定送達後5 日內向本院提出抗告狀（須附
繕本）。
                              書記官　洪　秀　虹
中　　華　　民　　國　　96　　年　　11　　月　　12　　日
